【裁判字號】    99,聲,544
【裁判日期】    990527
【裁判案由】    聲請具保停止羈押
【裁判全文】
臺灣嘉義地方法院刑事裁定               99年度聲字第544號
聲   請   人
即指定辯護人  邱創典律師
被        告  甲○○
上列聲請人因被告違反毒品危害防制條例案件（本院99年度訴字
第264號），聲請具保停止羈押，本院裁定如下：
    主  文
聲請駁回。
    理  由
一、按被告及得為其輔佐人之人或辯護人，得隨時具保，向法院
    聲請停止羈押，刑事訴訟法第110 條第1 項定有明文。本件
    聲請意旨略以：被告甲○○就起訴書所載之犯罪事實業已全
    部認罪，且於警詢中供出上游毒品來源之行動電話，警方亦
    於民國99年4 月底派員至看守所借訊，並由被告甲○○指認
    該上游在案；被告甲○○並無前科紀錄，雖有羈押之原因，
    然已全部認罪，應無繼續羈押之必要，請准以其他強制處分
    以代羈押云云。
二、被告甲○○因涉嫌販賣第二級毒品，經檢察官提起公訴，本
    院訊問後，以被告甲○○雖僅坦承部分犯行，惟本件有證人
    楊緒堅等之證述，以及通訊監察譯文、扣案甲基安非他命、
    行動電話等可佐，足認被告甲○○涉犯毒品危害防制條例第
    4 條第2 項販賣第二級毒品罪之犯罪嫌疑重大，所犯係最輕
    本刑為7 年有期徒刑之罪，且被告甲○○曾於99年2 月25日
    為警逮捕時試圖逃跑，有事實足認其有逃亡之虞，另因被告
    甲○○否認曾於起訴書附表一編號12、13之時、地販賣甲基
    安非他命予楊緒堅，審理中有傳喚證人楊緒堅到庭證述之必
    要，依被告甲○○之供述，其與證人楊緒堅甚為熟識，有事
    實足認其有勾串證人之虞，非予羈押，顯難進行審判，有羈
    押之必要，而依刑事訴訟法第101 條第1 項第1 、2 、3 款
    之規定，裁定自民國99年4 月6 日起執行羈押，並禁止接見
    通信。嗣因被告甲○○於本院99年4 月21日行準備程序時坦
    承全部犯行，經本院解除禁止接見及通信在案。
三、聲請人雖以前揭理由聲請具保停止羈押，惟法院應否准許具
    保停止羈押之聲請，首應審酌有無刑事訴訟法第114 條所定
    不得駁回具保聲請之事由，次應審酌羈押被告之原因是否繼
    續存在，以及有無羈押之必要性。經查：
(一)按「羈押之被告，有下列情形之一者，如經具保聲請停止羈
    押，不得駁回︰1.所犯最重本刑為3 年以下有期徒刑、拘役
    或專科罰金之罪者。但累犯、常業犯、有犯罪之習慣、假釋
    中更犯罪或依第101 條之1 第1 項羈押者，不在此限。2.懷
    胎5 月以上或生產後2 月未滿者。3.現罹疾病，非保外治療
    顯難痊癒者。」刑事訴訟法第114 條定有明文。本件被告甲
    ○○所涉犯者為毒品危害防制條例第4 條第2 項之販賣第二
    級毒品罪，非屬法定最重本刑為3 年以下有期徒刑、拘役或
    專科罰金之罪，且無證據足認被告甲○○有現罹疾病，非保
    外治療顯難痊癒等情況，尚難認有前引刑事訴訟法第114 條
    所定不得駁回具保聲請之事由存在。
(二)另查：
 1、本件被告甲○○與同案被告陳炫達於99年2 月25日在嘉義縣
    朴子市○○○路○段47號交易甲基安非他命，而遭臺南縣警
    察局刑警大隊員警查獲時，被告甲○○曾為逃走而衝撞警方
    ，致警員左手受傷，被告甲○○自身亦雙膝、雙手擦傷，有
    被告甲○○之99年2 月25日警詢筆錄在卷足稽。顯見被告甲
    ○○因自知涉有販賣第二級毒品之重罪，逃避警方追緝之心
    意甚堅，有事實足認其有逃亡之虞。
 2、被告甲○○雖已坦承全部犯行，惟本件尚在審理中，其所涉
    犯之販賣第二級毒品罪，係法定最輕本刑為7 年有期徒刑之
    重罪，依趨吉避凶、脫免刑責、不甘受罰之基本人性，被告
    甲○○逃匿以規避後續審判程序進行及刑罰執行之可能性甚
    高。又被告甲○○為警查獲之甲基安非他命共計7 包，驗前
    總毛重達197.91公克，純度約94% ，有內政部警政署刑事警
    察局99年3 月22日刑鑑字第0990036069號鑑定書在卷可佐；
    參以被告甲○○各次販售甲基安非他命予同案被告陳炫達之
    數量，均達上萬元，其顯非如同一般施用毒品者，僅係為賺
    取毒品供己施用，而少量販售毒品予同儕。另查，警方目前
    仍在追查被告甲○○所供述之毒品來源，有臺南縣警察局99
    年4 月20日南縣警刑字第0990015661號函附卷可參；台灣本
    屬海島，近年來與大陸交通便利，被告甲○○透過其上游毒
    販或交遊關係取得非法離開台灣之逃匿管道，亦非難事。故
    僅命被告甲○○具保、責付或限制住居，實不足以確保日後
    審判程序之賡續進行與刑之執行。
 3、況查，被告甲○○經檢察官提起公訴之販賣第二級毒品次數
    達13次，販賣之數量甚鉅，而國內近年來毒品氾濫，戕害國
    民身心健康甚鉅，為防衛社會安全，保全將來審判程序之順
    利進行，實現國家之刑罰權，對被告甲○○繼續執行羈押，
    並未不當限制其防禦權之行使，亦不違背比例原則。
四、綜上所述，本件仍有刑事訴訟法第101 條第1 項第1 款、第
    3 款所定羈押原因存在，本院審酌以上各情，認依目前訴訟
    進行程度，仍有羈押被告甲○○之必要，尚難以具保等干預
    權利較輕之手段替代之。聲請人聲請具保停止羈押，為無理
    由，應予駁回。
五、依刑事訴訟法第121條第1項，裁定如主文。
中    華    民    國    99    年    5    月    27     日
                  刑事第三庭 審判長法  官  陳 仁 智
                                   法  官  鄭 雅 文
                                   法  官  陳 蒨 儀
以上原本證明與正本無異。
如不服本裁定，應於裁定送達後5日內向本院提出抗告狀（應附
繕本）。
中    華    民    國    99    年    5     月    27    日
                                   書記官  楊 國 色

司法院資訊處製作；財團法人民間司法改革基金會備份。
